

Contato

Telefone

(82) 99620-4654

E-mail

cavalcantislais@gmail.com

Address

Maceió, AL - 57035-060

Educação

2010 - 2015

Letras Português na UFAL

2016 - 2020

Análise e Desenvolvimento de Sistemas na UNICISAL

Idiomas

Português

Inglês

Laís Cavalcanti

UX/UI Designer Pleno

Profile

Sou uma designer brasileira de UI/UX e Dev Front-End com mais de 3 anos na indústria e uma forte paixão por Design UX e Web. Como profissional meu foco é criar experiências significativas para as pessoas. Sou organizada, comunicativa e de entrega rápida, além de curiosa e apaixonada por aprender coisas novas.

Experiência

2019-atual Designer UX/UI

Alura é a maior plataforma de aprendizado do Brasil. Trabalhei como Designer UX/UI e Front-End em Fóruns, Bootcamps e Challenges. Além de

escrever artigos e criar projetos em UX/UI.

2019 - atual Designer UX/UI - Freelancer

Freelancer Participei de vários projetos como Freelancer.

2017 - 2019 Designer UX/UI - Freelancer

AMGESP Desempenhei atividades de suporte técnico e

de programação para sistemas usados na

Secretaria.

2019-atual Professora de Português

Escolas Fui professora de português e literatura para

alunos do sexto ano em algumas escolas.

Skills















